【裁判字號】    89,訴,691
【裁判日期】    901211
【裁判案由】    違反毒品危害防制條例
【裁判全文】
臺灣基隆地方法院刑事判決                          八十九年度訴字第六九一號
    公  訴  人  臺灣基隆地方法院檢察署檢察官
    被      告  甲○○
右列被告因違反毒品危害防制條例案件，經檢察官提起公訴 (八十九年度毒偵字第二
一０三號)，及移送併辦（九十年度毒偵字第一三八三號），本院判決如左：
    主      文
甲○○連續施用第一級毒品，累犯，處有期徒刑拾月。
    事      實
一、甲○○曾於民國八十六年間因違反麻醉藥品管理條例，經本院判處有期徒刑六月
    ，如易科罰金以參佰元折算一日確定，甫於八十六年七月二十四日易科罰金執行
    完畢，猶不知悔改，復因施用第二級毒品安非他命案件，經本院先後二次裁定令
    入勒戒處所實施觀察、勒戒後，均認無繼續施用毒品之傾向，分別由本院於八十
    七年七月三十日以八十七年度易字第三０九號判決免刑及台灣基隆地方法院檢察
    署檢察官於八十八年一月十一日以八十七年度毒緝偵字第二一一號不起訴處分確
    定。竟基於概括之犯意，於八十九年八月十七日二十二時許為警採尿送驗前四十
    八小時內某時及九十年八月十五日十時五分經台灣基隆地方法院檢察署觀護人採
    尿送驗前四十八小時內某時，分別在不詳地點，以不詳之方式，連續施用第一級
    毒品海洛因二次，為警於八十九年八月十七日二十一時在基隆市○○街七一巷一
    號三樓為警搜索查獲，經採集其尿液送驗，均呈海洛因之嗎啡陽性反應，始悉上
    情。
二、案經基隆市警察局第二分局移送台灣基隆地方法院檢察署檢察官偵查起訴及移送
    併辦。
    理      由
一、訊據被告甲○○惟矢口否認有何施用第一級毒品海洛因之犯行，辯稱：採尿前曾
    因腰痛至新昆明醫院看診並打針服藥云云，經查被告曾於八十九年八月七日、八
    十九年八月十八日及九十年八月十四日因腰椎骨折而至新昆明醫院就診，於門診
    期間有打針、吃藥，所使用之藥物均是消炎、止痛，針劑及藥品中並無嗎啡或海
    洛因成分等事實，業據證人賴德興即新昆明醫院醫師證述屬實，並有診斷證明書
    一份附卷可稽，復查被告於八十九年八月十七日二十二時許為警採集之尿液檢體
    ，經分別送基隆市衛生局以酵素免疫分析法及薄層層析法檢驗及法務部調查局再
    次以篩檢（螢光偏極免疫分析法）及確認（氣相層析質譜儀分析法）二種鑑驗方
    法，檢驗結果均呈海洛因之嗎啡陽性反應（由於海洛因在人體內會代謝成嗎啡，
    因此涉嫌海洛因之施用者，係檢驗其尿液中之嗎啡反應），此有基隆市衛生局基
    衛六字第一０一四五號檢驗成績書及法務部調查局有該局九十年一月十一日陸
    (一)字第八九一○三五五七號檢驗通知書各一紙在卷可稽，又被告於九十年八月十
    五日十時五分許經地檢署觀護人室採尿之檢體，經送台灣尖端先進生技醫藥股份
    有限公司濫用藥物檢驗中心初步檢驗（酵素免疫分析法）及確認檢驗（氣相層析
    /質普儀法）結果亦呈海洛因之嗎啡陽性反應，有該中心九十年八月二十三日濫
    用藥物檢驗報告一紙在卷可佐；而在目前毒品檢驗學常規上，對於受檢者之尿液
    施以氣相層析、質譜分析等較具公信力之儀器為交叉確認，出現偽陽性反應之機
    率極低，亦為目前我國法院審理案件時所採認，足堪認定被告確有於二次採尿前
    施用第一級毒品海洛因之行為無訛，被告空言否認施用第一級毒品海洛因云云，
    尚無足採。再者第一級毒品海洛因之檢出與其施用方式、施用量、個人代謝情況
    、採尿時間與檢測儀器之精密度等諸多因素有關，惟第一級毒品海洛因經施用進
    入體內代謝後排出體外所需時間，約有百分之八十代謝物於施用後二十四小時內
    經由尿液排出體外（尚有百分之二十代謝物於二十四小時後始排出體外），此有
    卷附法務部調查局九十年四月十二日陸(一)字第九○一三三三三五號函可佐，足
    徵被告確係於八十九年八月十七日二十二時許及九十年八月十五日十時五分許二
    次採尿前二日內之某時施用第一級毒品海洛因。末查被告前因施用第二級毒品案
    件，業經本院八十七年度易字第三０九號及八十七年毒聲字第七六八號二次裁定
    令入勒戒處所觀察、勒戒後，均因認無繼續施用毒品之傾向，而分別由本院於八
    十七年七月三十日以八十七年度易字第三０九號判決免刑及台灣基隆地方法院檢
    察署檢察官於八十八年一月十一日以八十七年度毒緝偵字第二一一號不起訴處分
    確定，有台灣基隆地方法院檢察署刑案資料查註紀錄表、本院被告全國前案紀錄
    表及上開不起訴處分書、免刑判決書各一份在卷可按，被告其經二次觀察勒戒不
    起訴處分後，再度違犯，屬三犯施用毒品罪，其右揭犯罪之事證已至為明確，其
    犯行足堪認定，應予依法論科。
二、按海洛因係第一級毒品，毒品危害防制條例第二條第二項第一款定有明文。查被
    告甲○○於右揭時、地，非法施用第一級毒品海洛因之行為，核其所為，係犯毒
    品危害防制條例第十條第一項之施用第一級毒品罪。其持有海洛因之低度行為為
    施用之高度行為所吸收，不另論罪，又其先後二次施用第一級毒品海洛因之行為
    ，時間緊接，罪名相同，顯係基於概括犯意為之，為連續犯，依法以一罪論，並
    加重其刑。又被告於九十年八月十五日十時五分許採尿前四十八小時內某時在不
    詳地點，施用第一級毒品海洛因之事實，雖未據檢察官提起公訴，但與已起訴之
    事實有連續犯之裁判上一罪關係，自應為本件起訴效力所及，本院依法併予審理
    。查被告前因違反麻醉藥品管理條例案件，經本院判處有期徒刑六月確定，並於
    八十六年七月二十四日易科罰金執行完畢，有本院被告全國前案紀錄表在卷可考
    ，五年內再犯有期徒刑以上之刑之本罪，為累犯，應依法加重其刑。爰審酌被告
    之素行不端，已如前述，其多次濫用藥物，雖經執行觀察勒戒、強制戒治後仍無
    法悔改，執迷不悟，犯罪所生之危害非輕及犯罪後尚無悔意否認犯行等一切情狀
    ，量處如主文所示之刑，以示懲戒。
據上論斷，應依刑事訴訟法第二百九十九條第一項前段、毒品危害防制條例第十條第
一項、刑法第十一條前段、第五十六條、第四十七條，判決如主文。
本案經檢察官林明志到庭執行職務
中      華      民      國    九十      年     十二     月     十一     日
                                      臺灣基隆地方法院刑事第二庭
                                          法  官  汪  梅  芬
右正本證明與原本無異。
對於本件判決如有不服，應於收受送達後十日內，向本院提出上訴書狀，上訴於臺灣
高等法院，並按他造當事人之人數附具繕本。
                                          書記官  黃  致  祥
中      華      民      國      九十      年    十二    月     十二     日
【附錄論罪法條】
毒品危害防制條例第十條第一項：
施用第一級毒品者，處六月以上五年以下有期徒刑。


司法院資訊處製作；財團法人民間司法改革基金會備份。
